臺灣臺北地方法院民事判決　　　　　　　　　　　　九十二年度訴字第五八六五號
　　原　　　告　乙○○
　　法定代理人　丙○○
　　被　　　告　甲○
當事人間侵權行為損害賠償事件，本院於民國九十三年二月十二日言詞辯論終結，判
決如下：
    主  文
被告應給付原告新台幣壹拾玖萬貳仟元，及自民國九十二年十二月三十日起至清償日
止，按年息百分之五計算之利息。
原告其餘之訴駁回。
訴訟費用由被告負擔五分之四，餘由原告負擔。
本判決第一項得假執行。
原告其餘假執行之聲請駁回。
    事  實
甲、原告方面：
一、聲明：被告應給付原告新台幣（下同）二十四萬元，及自起訴狀送達翌日起至清
    償日止，按年息百分之五計算之利息，並願供擔保請准宣告假執行。
二、陳述：
（一）被告於民國九十年五月二十三日無職業駕照而駕駛計程車，車號為Ｃ五－一八
      五，沿台北市○○路由南向北方向行駛，行經台北市○○路○○路六段路口，
      闖越紅燈，並撞及斑馬線上之原告。被告未注意車前狀況，且未隨時採取必要
      之安全措施，致原告當場被撞倒在地並因而受傷，目前尚未復原。因原告為成
      長中之兒童而遭牙齒撞斷，受有上顎右側側門牙至左側側門牙齒槽骨斷裂、右
      側側門牙脫落、左側側門牙牙冠斷裂、左、右側中門牙脫槽之傷勢，日後尚須
      兩階段治療，其醫療費用因十八歲方能植牙，對於尚未確定之植牙費用宜於取
      得醫療單據後為之，爰保留此植牙部分之醫療請求。又原告正值青春期之敏感
      時刻，因缺牙傷害導致說話不清晰，被同儕取笑，精神上受有極大痛苦，爰依
      民法第一百九十五條規定，請求精神慰撫金二十四萬元。
三、證據：提出診斷證明書影本一份及病歷資料表影本一份為證。
乙、被告方面：
一、聲明：駁回原告之訴。
二、陳述：原告請求已罹於時效，且原告亦有過失。
丙、本院依職權調閱本院九十一年度交簡上字第二七五號過失傷害卷宗。
    理  由
一、原告主張被告於九十年五月二十三日無職業駕照而駕駛計程車，車號為Ｃ五－一
    八五，行經台北市○○路○○路六段路口，闖越紅燈，並撞及斑馬線上之原告，
    致原告受有上顎右側側門牙至左側側門牙齒槽骨斷裂、右側側門牙脫落、左側側
    門牙牙冠斷裂、左、右側中門牙脫槽之傷勢，日後尚須兩階段治療，其醫療費用
    因十八歲方能植牙，原告正值青春期之敏感時刻，因缺牙傷害導致說話不清晰，
    被同儕取笑，精神上受有極大痛苦，爰依民法第一百九十五條規定，請求精神慰
    撫金二十四萬元等語。被告則以原告之請求已罹於時效，且原告亦有過失等語置
    辯。
二、原告主張被告於九十年五月二十三日無職業駕照而駕駛計程車，車號為Ｃ五－一
    八五，行經台北市○○路○○路六段路口，闖越紅燈，並撞及斑馬線上之原告，
    致原告受有上顎右側側門牙至左側側門牙齒槽骨斷裂、右側側門牙脫落、左側側
    門牙牙冠斷裂、左、右側中門牙脫槽之傷勢等情，為被告所不爭執，並經本院依
    職權調閱本院九十一年度交簡上字第二七五號過失傷害卷宗，經核無訛，原告主
    張之此部分事實，堪信為真實。
三、被告雖辯稱原告之請求已罹於時效等語，惟查，被告於九十年五月二十三日因過
    失致原告受有上顎右側側門牙至左側側門牙齒槽骨斷裂、右側側門牙脫落、左側
    側門牙牙冠斷裂、左、右側中門牙脫槽之傷害等情，已如前述，而原告於九十一
    年十一月十三日向本院提起刑事附帶民事起訴狀，此有本院收狀戳在卷可參，是
    原告起訴並未逾二年之時效期間，被告所辯原告之請求已罹於時效等語，並不可
    採。
四、按因故意或過失，不法侵害他人權利者，負損害賠償責任，又不法侵害他人之身
    體者，被害人雖非財產上之損害，亦得請求賠償相當之金額，民法第一百八十四
    條第一項、第一百九十五條第一項定有明文。本件被告因過失致原告受有上顎右
    側側門牙至左側側門牙齒槽骨斷裂、右側側門牙脫落、左側側門牙牙冠斷裂、左
    、右側中門牙脫槽之傷害，揆諸前揭規定，被告應對原告所受之非財產上之損害
    ，負賠償責任。本院審酌兩造之身分、地位，以及原告在事故發生前之牙齒狀況
    良好，而其所受之傷害係牙齒斷裂，因目前無法進行植牙手術，導致缺牙狀況，
    對正值青春期之原告心理所造成之影響等情狀，認被告應賠償原告二十四萬元為
    適當。
五、又按損害之發生或擴大，被害人與有過失者，法院得減輕賠償金額，民法第二百
    十七條有明文之規定。經查，本件肇事原因，係被告涉嫌行近行人穿越道有行人
    穿越時未暫停讓行人先行通過及違反號誌管制，原告涉嫌未依號誌指示穿越道路
    及涉嫌未依規定走行人穿越道等情，有台北市車輛行車事故鑑定委員會鑑定意見
    書一份附於本院九十一年度簡上字第二七五號卷宗可稽，是原告對本件事故之發
    生亦與有過失，本院斟酌本件事故發生之情節，認為原告應負百分之二十之過失
    比例，被告應負百分之八十之過失比例方為適當，是原告得請求被告賠償之金額
    ，應減為十九萬二千元（即240000x80%=192000）。
六、從而，原告依侵權行為之法律關係，請求被告給付十九萬二千元，及自起訴狀送
    達翌日（即九十二年十二月三十日）起至清償日止，按年息百分之五計算之利息
    ，即無不合，應予准許，逾此部分之請求，則無理由，應予駁回。
七、本判決第一項所命給付之金額未逾五十萬元，爰依民事訴訟法第三百八十九條第
    一項第五款之規定，依職權宣告假執行，至原告敗訴部分，其假執行之聲請已失
    所附曬，應併予駁回。
八、結論：原告之訴為一部有理由，一部無理由，依民事訴訟法第七十九條、第三百
    八十九條第一項第五款判決如主文。
中　　　華　　　民　　　國　　九十三　　年　　　二　　　月　　二十六  　日
                    民事第六庭  審判長法  官  林惠瑜
                                      法  官  詹駿鴻
                                      法  官  郭美杏
正本係照原本作成
本判決不得上訴
中　　　華　　　民　　　國　　九十三　　年　　　二　　　月　　二十六　　日
                                      書記官    陳如庭
